【裁判字號】    90,易,1201
【裁判日期】    900824
【裁判案由】    傷害等
【裁判全文】
臺灣桃園地方法院刑事判決                          九十年度易字第一二一號
    公訴人  臺灣桃園地方法院檢察署檢察官
    被  告  甲○○
右列被告因傷害等案件，經檢察官提起公訴（九十年度偵字第一四八六號），本院判
決如左：
    主  文
甲○○傷害人之身體，累犯，處有期徒刑柒月。
    事  實
一、甲○○前於民國（下同）八十七年間因違反麻醉藥品管理條例案件，經臺灣苖栗
    地方法院判處有期徒刑五月確定，並於八十七年七月二十日以易科罰金執行完畢
    ，竟仍不知悛悔，明知其於九十年一月九日凌晨零時三十分許，因違反毒品危害
    防制條例等案件，經臺灣苗栗地方法院檢察署依法通緝在案中，竟基於妨害公務
    執行及普通傷害犯意，對於桃園縣警察局八德分局公務員即警員唐亦強等人（當
    時地穿著便服）前往其桃園縣平鎮市○○路○段二六四號十六樓住處客廳內（當
    時尚有甲○○友人賴姝蓉、丙○○、林俊雄、乙○○四人在場），並當場表明警
    員身分後，欲依法執行逮捕其本人之職務時，突然轉身衝向廚房內，並拿出菜刀
    乙把對警員唐亦強等人作勢揮舞，而以強暴抵抗警員唐亦強等人之逮捕，後於警
    員唐亦強上前逮捕甲○○時，甲○○即持上開菜刀乙把與警員唐亦強扭扯在地，
    致警員唐亦強因之受有右前臂、左小腿挫瘀傷及左臀部撕裂傷等傷害。嗣經警員
    唐亦強等人合力始將甲○○本人逮捕到案。
二、案經唐亦強告訴及桃園縣警察局八德分局報請臺灣桃園地方法院檢察署檢察官偵
    查起訴。
    理  由
一、訊據被告甲○○固坦承於右揭時地經警員唐亦強等人逮捕時，曾持上開菜刀乙把
    反抗，並致警員唐亦強受有上述傷害之結果等情，惟矢口否認右揭犯行，辯稱：
    警員唐亦強等人一進入其上開住處時，並未出示警員證件，伊因另案通緝之中，
    一時緊張，始會衝入廚房拿出菜刀乙把，惟伊並無妨害公務之犯意云云。經查：
    被告右揭犯行業據其本人於警訊中供稱「....，他們表示是警察人員後，請我們
    到屋內，我回到屋內之後立即衝進屋內後方的廚房取出乙把菜刀作勢反抗，....
    （見偵查卷第七頁）」等語綦詳，不僅核與告訴人即警員唐亦強先後於偵查中及
    本院審理時指稱「....，進去時我們有表明警察身分，.... （見偵查卷第五十
    三頁）」、「....，我們進去時有立即表明身分，當時我們是穿便服，控制現場
    這五人都回到屋內，我就向被告說他另案在通緝，並告訴他說苗栗地檢竊盜案通
    緝，.... （見本院卷九十年六月二十九日筆錄）」等語及證人即當時在場之被
    告友人丙○○、林俊雄、乙○○三人於警訊及偵查中亦均證稱「....，當警察表
    明身分時，甲○○見警察到來即頑強抗拒並衝進廚房取出乙把菜刀要攻擊警察，
    .... （見偵查卷第十三、十七、二十頁）」等語，均相符合，復有告訴人唐亦
    強所提出診斷證明書乙紙，在卷可稽，足堪認定。雖被告及證人賴姝蓉二人均迭
    次於偵查中及本院審理時辯稱因警員未出示證件云云，惟警員唐亦強等人既於見
    到被告本人時，即已立刻表明其等之警員身分，且被告本人復明知其當時另案經
    通緝在案，而被告復於見警員唐亦強等人表明身分及進入其上開住處內後，立即
    轉身衝入廚房內，取出上開菜刀乙把作勢抗拒，並於警員唐亦強逮捕其本人時，
    致警員唐亦強因之受有上述傷害之結果，則被告於右揭時地對唐亦強等人顯有明
    知其等均為依法執行逮捕通緝犯即其本人職務之公務員身分乙節，至為灼然，被
    告此部分所辯及證人賴姝蓉（當時亦另案由臺灣苗栗地方法院檢察署通緝中）所
    述，顯均係事後卸責及迴護被告之詞，均不足採信。被告犯行已臻明確，應予依
    法論科。
二、核被告所為，係犯刑法第一百三十五條第一項之對於公務員依法執行職務時，施
    強暴罪及第二百七十七條第一項之傷害罪。被告所犯上開二罪間，有一行為而觸
    犯數罪名之想像競合關係，為想像競合犯，應依刑法五十五條之規定，從一重之
    傷害罪處斷。又被告前於八十七年間因違反麻醉藥品管理條例案件，經臺灣苗栗
    地方法院判處有期徒刑五月確定，並於八十七年七月二十日以易科罰金執行完畢
    ，此有臺灣桃園地方法院檢察署刑案資料查註紀錄表乙份可佐，其復於五年內再
    犯有期徒刑以上之二罪，均為累犯，應依刑法第四十七條之規定，均加重其刑。
    爰審酌被告明知唐亦強等人於右揭時地均係依法執行職務之公務員，竟持上開菜
    刀乙把對其等施強暴行為，並致告訴人唐亦強因之受有上述傷害之結果，已損及
    國家公務員對職務之依法執行，危害告訴人唐亦強之個人安全及被告犯罪後之態
    度等一切情狀，量處如主文所示之刑，以資儆懲。
據上論斷，應依刑事訴訟法第二百九十九條第一項前段，刑法第一百三十五條第一項
、第二百七十七條第一項、第五十五條、第四十七條，罰金罰鍰提高標準條例第一條
前段，判決如主文。
本案經檢察官林安紜到庭執行職務。
中      華      民      國      九十        年    八    月   二十四   日
                          臺灣桃園地方法院刑事第四庭
                              法  官  林 晏 鵬
右正本證明與原本無異。
如不服本判決，應於判決送達後十日內向本院提出上訴狀( 應附繕本 )，上訴於
臺灣高等法院。
                              書記官  張 雅 慧
中        華        民        國   九十   年   九   月    五    日
附錄法條：刑法第一百三十五條、第二百七十七條
刑法第一百三十五條
對於公務員依法執行職務時，施強暴脅迫者，處三年以下有期徒刑、拘役或三百元以
下罰金。
意圖使公務員執行一定之職務或妨害其依法執行一定之職務或使公務員辭職而施強暴
脅迫者亦同。
犯前二項之罪，因而致公務員於死者，處無期徒刑或七年以上有期徒刑；致重傷者，
處三年以上、十年以下有期徒刑。
刑法第二百七十七條
傷害人之身體或健康者，處三年以下有期徒刑，拘役或一千元以下罰金。
犯前項之罪，因而致人於死者，處無期徒或七年以上有期徒刑，致重傷者，處三年以
上、十年以下有期徒刑。


司法院資訊處製作；財團法人民間司法改革基金會備份。
